etc/dictionaries-common/default.aff
    E G I R	> -EGIR, IGIESEN	# elegir > eligieran o eligiesen
    E G I R	> -EGIR, IGIERAN	#
    E M I R	> -EMIR, IMIESEN	# gemir > gimieran o gimiesen
    E M I R	> -EMIR, IMIERAN
    E Í R	> -EÍR, IESEN		# reír > riesen
    E Í R	> -EÍR, IERAN
    E Ñ I R	> -EÑIR, IÑESEN	# ceñir > ciñeran o ciñesen
    E Ñ I R	> -EÑIR, IÑERAN
    E G U I R	> -EGUIR, IGUIESEN	# seguir > siguieran o siguiesen
    E G U I R	> -EGUIR, IGUIERAN
    E N C H I R	> -ENCHIR, INCHIESEN	# henchir > hinchieran o hinchiesen
    E N C H I R	> -ENCHIR, INCHIERAN
    E N I R	> -ENIR, INIESEN	# venir > viniesen o vinieran
    E N I R	> -ENIR, INIERAN
    E N D I R	> -ENDIR, INDIESEN	# rendir > rindieran o rindiesen
    E N D I R	> -ENDIR, INDIERAN	#
    E N T I R	> -ENTIR, INTIESEN	# sentir > sintiesen o sintieran
    E N T I R	> -ENTIR, INTIERAN	#
    E R I R	> -ERIR, IRIESEN	# herir > hiriesen o hirieran
    E R I R	> -ERIR, IRIERAN	#
    E R N I R	> -R, ESEN		# discernir > discernieran o discerniesen
    E R N I R	> -R, ERAN		#
    E R T I R	> -ERTIR, IRTIESEN	# invertir > invirtiesen o invirtieran
    E R T I R	> -ERTIR, IRTIERAN	#
    E R V I R	> -ERVIR, IRVIESEN	# servir > sirvieran o sirviesen
    E R V I R	> -ERVIR, IRVIERAN	#
    E S T I R	> -ESTIR, ISTIESEN	# vestir > vistiesen o vistieran
    E S T I R	> -ESTIR, ISTIERAN	#
    E U N I R	> -R, ESEN		# reunir > reunieran o reuniesen
    E U N I R	> -R, ERAN
    E T I R	> -ETIR, ITIESEN	# derretir > derritiesen o derritieran
    E T I R	> -ETIR, ITIERAN	#
    I R I R	> -IRIR, IRIESEN	# adquirir > adquiriesen o adquirieran
    I R I R	> -IRIR, IRIERAN	#
    O H I B I R > -R, ESEN		# prohibir > prohibiesen o prohibieran
    O H I B I R > -R, ERAN
    O Í R	> -ÍR, YERAN		# oír > oyeran u oyesen
    O Í R	> -ÍR, YESEN
    O R I R	> -ORIR, URIESEN	# morir > muriesen o murieran
    O R I R	> -ORIR, URIERAN	#
    O R M I R	> -ORMIR, URMIESEN	# dormir > durmiesen o durmieran
    O R M I R	> -ORMIR, URMIERAN	#
    D U C I R	> -CIR, JERAN		# producir > produjesen o produjeran
    D U C I R	> -CIR, JESEN
    [^D] U C I R > -R, ERAN		# lucir > lucieran o luciesen
    [^D] U C I R > -R, ESEN
    [^G] U I R 	> -IR, YERAN		# huir > huyesen
    [^G] U I R 	> -IR, YESEN		# huir > huyeran
    G Ü I R	> -ÜIR, UYESEN	# argüir > arguyeran o arguyesen
    G Ü I R	> -ÜIR, UYERAN
    U L L I R	> -IR, ERAN		# mullir > mulleran o mullesen
    U L L I R	> -IR, ESEN
    U Ñ I R	> -IR, ERAN		# gruñir > gruñeran o gruñesen
    U Ñ I R	> -IR, ESEN
    E H U N D I R > -R, ERAN		# rehundir > rehundieran o rehundiesen
    E H U N D I R > -R, ESEN
    E R G U I R	> -ERGUIR, IRGUIERAN	# erguir > irguieran
    E R G U I R	> -ERGUIR, IRGUIESEN	# erguir > irguiesen

# SUBJUNTIVO FUTURO
    A N D A R	> -AR, UVIERE		# andar > anduviere
    [^A] N D A R> -R, RE		# recomendar > recomendare
    [^N] D A R	> -R, RE		# recordar > recordare
    [^D] A R	> -R, RE		# amar > amare
    [^FH] A C E R > -ER, IERE		# nacer > naciere
    [FH] A C E R > -ACER, ICIERE	# hacer > hiciere
    A B E R	> -ABER, UPIERE		# saber > supiere
    A L E R	> -ER, IERE		# valer > valiere
    C A E R	> -ER, YERE		# caer > cayere
    E [CD] E R	> -ER, IERE		# parecer > pareciere
    [EO] E R	> -ER, YERE		# leer > leyere
    E N D E R	> -ER, IERE		# tender > tendiere
    E N E R	> -ENER, UVIERE		# tener > tuviere
    E R [DNT] E R > -ER, IERE		# cerner > cerniere
    E R E R	> -ERER, ISIERE		# querer > quisiere
    O [CLV] E R	> -ER, IERE		# conocer > conociere
    O D E R	> -ODER, UDIERE		# poder > pudiere
    O L V E R	> -ER, IERE		# volver > volviere
    O N E R	> -ONER, USIERE		# poner > pusiere
    O R [CD] E R > -ER, IERE		# torcer > torciere
    R A E R	> -ER, JERE		# traer > trajere
    A L I R	> -R, ERE		# salir > saliere
    E B I R	> -EBIR, IBIERE		# concebir > concibiere
    E C I R	> -ECIR, IJERE		# decir > dijere
    E D I R	> -EDIR, IDIERE		# pedir > pidiere
    E G I R	> -EGIR, IGIERE		# elegir > eligiere
    E M I R	> -EMIR, IMIERE		# gemir > gimiere
    E Í R	> -EÍR, IERE		# reír > riere
    E Ñ I R	> -EÑIR, IÑERE	# ceñir > ciñere
    E G U I R	> -EGUIR, IGUIERE	# seguir > siguiere
    E N C H I R	> -ENCHIR, INCHIERE	# henchir > hinchiere
    E N D I R	> -ENDIR, INDIERE	# rendir > rindiere
    E N I R	> -ENIR, INIERE		# venir > viniere
    E N T I R	> -ENTIR, INTIERE	# sentir > sintiere
    E R I R	> -ERIR, IRIERE		# herir > hiriere
    E R N I R	> -R, ERE		# discernir > discerniere
    E R T I R	> -ERTIR, IRTIERE	# invertir > invirtiere
    E R V I R	> -ERVIR, IRVIERE	# servir > sirviere
    E S T I R	> -ESTIR, ISTIERE	# sentir > vistiere
    E U N I R	> -R, ERE		# reunir > reuniere
    E T I R	> -ETIR, ITIERE		# derretir > derritiere
    I R I R	> -IRIR, IRIERE		# adquirir > adquiriere
    O H I B I R > -R, ERE		# prohibir > prohibiere
    O Í R	> -ÍR, YERE		# oír > oyere
    O R I R	> -ORIR, URIERE		# morir > muriere
    O R M I R	> -ORMIR, URMIERE	# dormir > durmiere
    D U C I R	> -CIR, JERE		# producir > produjere
    [^D] U C I R > -R, ERE		# lucir > luciere
    [^G] U I R	> -IR, YERE		# huir > huyere
    G Ü I R	> -ÜIR, UYERE		# argüir > arguyere
    U L L I R	> -IR, ERE		# mullir > mullere
    U Ñ I R	> -IR, ERE		# gruñir > gruñere
    E H U N D I R > -R, ERE		# rehundir > rehundiere
    E R G U I R	> -ERGUIR, IRGUIERE	# erguir > irguiere

    A N D A R	> -AR, UVIERES		# andar > anduvieres
    [^A] N D A R> -R, RES		# recomendar > recomendares
    [^N] D A R	> -R, RES		# recordar > recordares
    [^D] A R	> -R, RES		# amar > amares
    A B E R	> -ABER, UPIERES	# saber > supieres
    [^FH] A C E R > -ER, IERES		# nacer > nacieres
    [FH] A C E R > -ACER, ICIERES	# hacer > hicieres
    A L E R	> -ER, IERES		# valer > valieres
    C A E R	> -ER, YERES		# caer > cayeres
    E [CD] E R	> -ER, IERES		# parecer > parecieres
    [EO] E R	> -ER, YERES		# leer > leyeres
    E N D E R	> -ER, IERES		# tender > tendieres
    E N E R	> -ENER, UVIERES	# tener > tuvieres
    E R [DNT] E R > -ER, IERES		# perder > perdieres
    E R E R	> -ERER, ISIERES	# querer > quisieres
    O [CLV] E R	> -ER, IERES		# conocer > conocieres
    O D E R	> -ODER, UDIERES	# poder > pudieres
    O L V E R	> -ER, IERES		# volver > volvieres
    O N E R	> -ONER, USIERES	# poner > pusieres
    O R [CD] E R > -ER, IERES		# torcer > torcieres
    R A E R	> -ER, JERES		# traer > trajeres
    A L I R	> -R, ERES		# salir > salieres
    E B I R	> -EBIR, IBIERES	# concebir > concibieres
    E C I R	> -ECIR, IJERES		# decir > dijeres
    E D I R	> -EDIR, IDIERES	# pedir > pidieres
    E G I R	> -EGIR, IGIERES	# elegir > eligieres
    E M I R	> -EMIR, IMIERES	# gemir > gimieres
    E Í R	> -EÍR, IERES		# reír > rieres
    E Ñ I R	> -EÑIR, IÑERES	# ceñir > ciñeres
    E G U I R	> -EGUIR, IGUIERES	# seguir > siguieres
    E N C H I R	> -ENCHIR, INCHIERES	# henchir > hinchieres
    E N D I R	> -ENDIR, INDIERES	# rendir > rindieres
    E N I R	> -ENIR, INIERES	# venir > vinieres
    E N T I R	> -ENTIR, INTIERES	# sentir > sintieres
    E R I R	> -ERIR, IRIERES	# herir > hirieres
    E R N I R	> -R, ERES		# discernir > discernieres
    E R T I R	> -ERTIR, IRTIERES	# invertir > invirtieres
    E R V I R	> -ERVIR, IRVIERES	# servir > sirvieres
    E S T I R	> -ESTIR, ISTIERES	# vestir > vistieres
    E U N I R	> -R, ERES		# reunir > reunieres
    E T I R	> -ETIR, ITIERES	# derretir > derritieres
    I R I R	> -IRIR, IRIERES	# adquirir > adquirieres
    O H I B I R > -R, ERES		# prohibir > prohibieres
    O Í R	> -ÍR, YERES		# oír > oyeres
    O R I R	> -ORIR, URIERES	# morir > murieres
    O R M I R	> -ORMIR, URMIERES	# dormir > durmieres
    D U C I R	> -CIR, JERES		# producir > produjeres
    [^D] U C I R > -R, ERES		# lucir > lucieres
    [^G] U I R	> -IR, YERES		# huir > huyeres
    G Ü I R	> -ÜIR, UYERES	# argüir > arguyeres
    U L L I R	> -IR, ERES		# mullir > mulleres
    U Ñ I R	> -IR, ERES		# gruñir > gruñeres
    E H U N D I R > -R, ERES		# rehundir > rehundieres
    E R G U I R	> -ERGUIR, IRGUIERES	# erguir > irguieres

    A N D A R	> -AR, UVIÉREMOS	# andar > anduviéremos
    [^A] N D A R> -AR, ÁREMOS		# recomendar > recomendáremos
    [^N] D A R	> -AR, ÁREMOS		# recordar > recordáremos
    [^D] A R	> -AR, ÁREMOS		# amar > amáremos
    A B E R	> -ABER, UPIÉREMOS	# saber > supiéremos
    [^FH] A C E R > -ER, IÉREMOS	# nacer > naciéremos
    [FH] A C E R > -ACER, ICIÉREMOS	# hacer > hiciéremos
    A L E R	> -ER, IÉREMOS		# valer > valiéremos
    C A E R	> -ER, YÉREMOS		# caer > cayéremos
    E [CD] E R	> -ER, IÉREMOS		# parecer > pareciéremos
    [EO] E R	> -ER, YÉREMOS		# leer > leyéremos
    E N D E R	> -ER, IÉREMOS		# tender > tendiéremos
    E N E R	> -ENER, UVIÉREMOS	# tener > tuviéremos
    E R [DNT] E R > -ER, IÉREMOS	# perder > perdiéremos
    E R E R	> -ERER, ISIÉREMOS	# querer > quisiéremos
    O [CLV] E R	> -ER, IÉREMOS		# conocer > conociéremos
    O D E R	> -ODER, UDIÉREMOS	# poder > pudiéremos
    O L V E R	> -ER, IÉREMOS		# volver > colviéremos
    O N E R	> -ONER, USIÉREMOS	# poner > pusiéremos
    O R [CD] E R > -ER, IÉREMOS	# torcer > torciéremos
    R A E R	> -ER, JÉREMOS		# traer > trajéremos
    A L I R	> -R, ÉREMOS		# salir > saliéremos
    E B I R	> -EBIR, IBIÉREMOS	# concebir > concibiéremos
    E C I R	> -ECIR, IJÉREMOS	# decir > dijéremos
    E D I R	> -EDIR, IDIÉREMOS	# pedir > pidiéremos
    E G I R	> -EGIR, IGIÉREMOS	# elegir > eligiéremos
    E M I R	> -EMIR, IMIÉREMOS	# gemir > gimiéremos
    E Í R	> -EÍR, IÉREMOS	# reír > rieres
    E Ñ I R	> -EÑIR, IÑÉREMOS	# ceñir > ciñéremos
    E G U I R	> -EGUIR, IGUIÉREMOS	# seguir > siguiéremos
    E N C H I R	> -ENCHIR, INCHIÉREMOS	# henchir > hinchiéremos
    E N D I R	> -ENDIR, INDIÉREMOS	# rendir > rindiéremos
    E N I R	> -ENIR, INIÉREMOS	# venir > viniéremos
    E N T I R	> -ENTIR, INTIÉREMOS	# sentir > sintiéremos
    E R I R	> -ERIR, IRIÉREMOS	# herir > hiriéremos
    E R N I R	> -R, ÉREMOS		# discernir > discerniéremos
    E R T I R	> -ERTIR, IRTIÉREMOS	# invertir > invirtiéremos
    E R V I R	> -ERVIR, IRVIÉREMOS	# servir > sirviéremos
    E S T I R	> -ESTIR, ISTIÉREMOS	# vestir > vistiéremos
    E U N I R	> -R, ÉREMOS		# reunir > reuniéremos
    E T I R	> -ETIR, ITIÉREMOS	# derretir > derritiéremos
    I R I R	> -IRIR, IRIÉREMOS	# adquirir > adquiriéremos
    O H I B I R > -R, ÉREMOS		# prohibir > prohibiéremos
    O Í R	> -ÍR, YÉREMOS	# oír > oyéremos
    O R I R	> -ORIR, URIÉREMOS	# morir > muriéremos
    O R M I R	> -ORMIR, URMIÉREMOS	# dormir > durmiéremos
    D U C I R	> -CIR, JÉREMOS	# producir > produjéremos
    [^D] U C I R > -R, ÉREMOS		# lucir > luciéremos
    [^G] U I R	> -IR, YÉREMOS		# huir > huyéremos
    G Ü I R	> -ÜIR, UYÉREMOS	# argüir > arguyeres
    U L L I R	> -IR, ÉREMOS		# mullir > mulléremos
    U Ñ I R	> -IR, ÉREMOS		# gruñir > gruñéremos
    E H U N D I R > -R, ÉREMOS		# rehundir > rehundiéremos
    E R G U I R	> -ERGUIR, IRGUIÉREMOS	# erguir > irguiéremos

    A N D A R	> -AR, UVIEREIS		# andar > anduviereis
    [^A] N D A R> -R, REIS		# recomendar > recomendareis
    [^N] D A R	> -R, REIS		# recordar > recordareis
    [^D] A R	> -R, REIS		# amar > amareis
    A B E R	> -ABER, UPIEREIS	# saber > supiereis
    [^FH] A C E R > -ER, IEREIS		# nacer > naciereis
    [FH] A C E R > -ACER, ICIEREIS	# hacer > hiciereis
    A L E R	> -ER, IEREIS		# valer > valiereis
    C A E R	> -ER, YEREIS		# caer > cayereis
    E [CD] E R	> -ER, IEREIS		# parecer > pareciereis
    [EO] E R	> -ER, YEREIS		# leer > leyereis
    E N D E R	> -ER, IEREIS		# tender > tendiereis
    E N E R	> -ENER, UVIEREIS	# tener > tuviereis
    E R [DNT] E R > -ER, IEREIS		# perder > perdiereis
    E R E R	> -ERER, ISIÉREIS	# querer > quisiéreis
    O [CLV] E R	> -ER, IEREIS		# conocer > conociereis
    O D E R	> -ODER, UDIEREIS	# poder > pudiereis
    O L V E R	> -ER, IEREIS		# volver > colviereis
    O N E R	> -ONER, USIEREIS	# tener > tuviereis
    O R [CD] E R > -ER, IEREIS		# torcer > torciereis
    R A E R	> -ER, JEREIS		# traer > trajereis
